臺灣臺南地方法院民事判決
111年度訴字第571號
原      告  江家頡    
被      告  傅品勻    
訴訟代理人  蘇文斌律師
            許婉慧律師
            郭子誠律師
            方彥博律師
上列當事人間請求侵權行為損害賠償事件，經本院於民國111年6
月17日言詞辯論終結，判決如下：
    主    　文
原告之訴駁回。
訴訟費用由原告負擔。
    事實及理由
一、原告起訴主張：
　㈠兩造前於民國103年1月8日於本院OOO年度司家調字第OOO號調
    解成立，調解筆錄(下稱系爭調解筆錄)中關於原告與兩造所
    生未成年子女會面交往事宜約定略以：兩造所生2名未成年
    子女權利義務之行使或負擔由被告任之；原告於2名未成年
    子女滿16歲以前，得於每月第2週、第4週之星期六或星期日
    當日上午8時起至當日下午5時止，前往被告所在之處所與2
    名未成年子女會面，並得接2名未成年子女外出照顧，時間
    由兩造自行協議；原告除前開會面交往方式外，並得以電話
    或信件與2名未成年子女保持聯繫，被告應予以尊重。
　㈡惟原告父親於兩造離婚後這8年來開刀3次，進出醫院無數次
    ，原告要照顧父親，根本沒有時間南下探視2名未成年子女
    ，且依系爭調解筆錄，原告探視時間只有早上到下午5點，
    但原告南下一趟要花1到2天的住宿費，顯然是故意讓原告知
    難而退，進而達到妨礙原告探視2名未成年子女之權利。原
    告於110年9月要求被告提供2名未成年子女的email跟電話，
    但被告不予理會，原告曾在111年3月14日打電話給被告父親
    ，被告父親曾說2名未成年子女有自己的手機，則被告不提
    供2名未成年子女的email跟電話給原告，係惡意妨害原告行
    使探視權，侵害原告之身分法益，爰依民法第184條第1項、
    第195條第3項請求被告給付原告精神慰撫金新臺幣（下同）
    200萬元。
　㈢並聲明：被告應給付原告200萬元(見OOO年度司家調字第OOO
    號卷一第9頁)。
二、被告則以：被告從未阻攔原告探視2名未成年子女，反倒是
    原告甚少依系爭調解筆錄所約定時間探視2名未成年子女，
    又兩造之2名未成年子女並無自己的手機號碼、Line帳號或
    其他通訊軟體、電子郵件信箱，而根據系爭調解筆錄，僅規
    定原告得以電話或信件與2名未成年子女聯絡，未規定必須
    以2名未成年子女自身之手機通訊方式或電子郵件為之，原
    告亦可透過被告手機與2名未成年子女聯絡，或以傳統信件
    聯絡，自不得以其未能取得2名未成年子女之手機通訊方式
    或電子郵件，即稱被告侵害其探視權等語置辯。並聲明：原
    告之訴駁回(見本院卷第33頁)。
三、得心證之理由：
　㈠按因故意或過失，不法侵害他人之權利者，負損害賠償責任
    。故意以背於善良風俗之方法，加損害於他人者亦同。不法
    侵害他人之身體、健康、名譽、自由、信用、隱私、貞操，
    或不法侵害其他人格法益而情節重大者，被害人雖非財產上
    之損害，亦得請求賠償相當之金額。其名譽被侵害者，並得
    請求回復名譽之適當處分。前2項規定，於不法侵害他人基
    於父、母、子、女或配偶關係之身分法益而情節重大者，準
    用之，民法第184條第1項、第195條第1項、第3項定有明文
    。又當事人主張有利於己之事實者，就其事實有舉證之責任
    ，民事訴訟法第277條前段定有明文。民事訴訟如係由原告
    主張權利者，應先由原告負舉證之責，若原告不能舉證，以
    證實自己主張之事實為真實，則被告就其抗辯事實即令不能
    舉證，亦應駁回原告之請求。
　㈡查：原告就被告侵害其探視權乙節，未舉證以實其說，已難
    憑採。又原告自承兩造離婚後這8年來，原告因必須照顧父
    親及疫情，無法南下探視2名未成年子女等語。再者，原告
    於本院OOO年度家訴字第O號改定未成年子女權利義務事件訊
    問期日亦稱：因為疫情及照顧父親的關係，離婚8年多沒有
    下來看小孩。(法官問：為何今日可以下來開庭？)原告請姐
    姐幫忙照顧父親等語，可知原告可暫委請他人照顧其父。況
    倘2名未成年子女有手機號碼或其他聯絡方式，原告亦可當
    面或以信件向2名未成年子女索討相關資訊，本件原告未就
    被告妨礙其探視權之事實舉證以實其說，是原告之主張，尚
    難憑採。
四、綜上所述，原告依侵權行為之法律關係，請求被告給付200
    萬元，為無理由，應予駁回。
五、兩造其餘攻擊防禦方法及所提證據，於判決結果不生影響，
    爰不一一論列，併此敘明。
六、訴訟費用負擔之依據：民事訴訟法第78條。　　
中　　華　　民　　國　　111 　年　　 7 　　月　　1　　日
                  民事第三庭   法    官　王淑惠
以上正本係照原本作成。
如對本判決上訴，須於判決送達後20日內向本院提出上訴狀。
如委任律師提起上訴者，應一併繳納上訴審裁判費。
中　　華　　民　　國　　111 　年　　 7 　　月　　1　　日
                               書 記 官  洪凌婷